臺灣高等法院刑事判決
109年度上訴字第663號
上  訴  人  
即  被  告  林梃堯



選任辯護人  楊閔翔律師（法扶律師）          
            黃姵菁律師（法扶律師）
上  訴  人  
即  被  告  郭子銘


選任辯護人  曾昭牟律師
上列上訴人因違反毒品危害防制條例案件，不服臺灣新北地方法
院107年度訴字第1024號，中華民國108年12月3日第一審判決（
起訴案號：臺灣新北地方檢察署107年度偵字第28903號、第2890
4號、第29229號、第29230號），提起上訴，本院判決如下：
    主  文
原判決關於林梃堯部分撤銷。
林梃堯犯如附表一編號1、2所示之罪，各處如附表一編號1、2「
主文」欄所示之刑及沒收。有期徒刑部分，應執行有期徒刑肆年
拾月。
其他上訴駁回。
    事  實
一、林梃堯、郭子銘均明知甲基安非他命係毒品危害防制條例第
    2條第2項第2款規定之第二級毒品，依法不得持有、販賣，
    竟分別意圖營利，基於販賣第二級毒品甲基安非他命之犯意
    ：
  ㈠林梃堯使用門號0000000000號行動電話作為聯絡之用，於附
    表一編號1、2所示之時間、地點，販賣甲基安非他命予郭子
    銘而牟利（共2次，犯罪事實詳如附表一編號1至2所載）。
  ㈡郭子銘使用門號0000000000號行動電話作為聯絡之用，於附
    表二編號1至5所示之時間、地點，販賣甲基安非他命予蘇健
    銘、楊文嘉而牟利（共5次，犯罪事實詳如附表二編號1至5
    所載）。
二、嗣經警對郭子銘所持用上開門號執行通訊監察，並持法院核
    發之搜索票，於民國107年8月27日15時20分許、16時30分許
    ，分別前往郭子銘位在新北市○○區○○路0段00巷0○0號2樓住
    處、林梃堯位在新北市○○區○○路0段00巷00號5樓住處執行搜
    索，並分別扣得郭子銘所有SAMSUNG廠牌行動電話1支（含門
    號0000000000號SIM卡1張）、林梃堯所有行動電話1支（含
    門號0000000000號SIM卡1張）等物，而查悉上情。
三、案經新北市政府警察局海山分局移送臺灣新北地方檢察署檢
    察官偵查起訴。 
    理  由
一、證據能力部分：
    本判決下列認定犯罪事實所憑被告以外之人於審判外所為之
    陳述（含書面供述），檢察官、被告林梃堯、郭子銘及其等
    辯護人於本院均不爭執證據能力（本院卷第145至151、385
    、401至402頁），本院審酌本案證據資料作成時之情況，核
    無違法取證或其他瑕疵，證據力亦無明顯過低之情形，且與
    待證事實具有關連性，認為以之作為證據為適當，依刑事訴
    訟法第159條之5規定，自均得作為證據。至非供述證據部分
    ，檢察官、被告及其辯護人亦均不爭執證據能力，且均查無
    違反法定程序取得之情形，自亦有證據能力。
二、認定犯罪事實所憑之證據及理由：
  ㈠被告林梃堯部分：
    附表一編號1至2之犯罪事實，業據被告林梃堯於警詢、偵訊
    、偵查中檢察官聲請法院羈押訊問、本院審理時坦承不諱（
    偵字第28903號卷第7至14、163至169頁，原審聲羈字第359
    號卷第17至22頁，本院卷第401至403頁），復有以下證據可
    為佐證：
    ⒈證人郭子銘於警詢、偵查及原審審理時之證述（偵字第289
      03號卷第25至26、151頁，原審訴字卷第174至175頁）。
    ⒉通訊監察書（監聽電話：0000000000號，偵字第28903號卷
      第75至76頁）。
    ⒊通訊監察譯文（偵字第28903號卷第15頁）。
    ⒋原審勘驗被告林梃堯與郭子銘於附表一編號1、2所示時間
      通話之通訊監察錄音檔勘驗結果（原審訴字卷第300、305
      至306頁）、本院勘驗被告林梃堯與郭子銘於附表一編號2
      所示時間通話之通訊監察錄音檔勘驗結果（本院卷第214
      至215頁）。
    ⒌本院勘驗被告於107年8月28日警詢錄音之勘驗結果（本院
      卷第234至242頁）。
    ⒍本院勘驗被告於107年8月29日原審法院羈押訊問錄音之勘
      驗結果（本院卷第337至347頁）。
    ⒎原審法院109年6月30日新北院賢刑親107聲羈359字第39386
      號函（函旨為進行羈押訊問前，均有合法通知辯護人到院
      ，並予律見及閱卷機會。本院卷第361頁）。
    ⒏原審法院107年聲搜字第1356號搜索票、自願受搜索同意書
      、新北市政府警察局海山分局搜索扣押筆錄及扣押物品目
      錄表、職務報告、搜索現場及扣案物品照片（偵字第2890
      3號卷第37、39、41至51、61、121至125頁）。
    ⒐扣案行動電話1支（含門號0000000000號SIM卡1張）。
  ㈡被告郭子銘部分：
    附表二編號1至5之犯罪事實，業據被告郭子銘於偵查中檢察
    官聲請法院羈押訊問、原審及本院審理時坦承不諱（原審聲
    羈字第358號卷第17至22頁，原審訴字卷第76、348頁，本院
    卷第142至144、397至400頁），並有以下證據可為佐證：
    ⒈證人部分：
      ⑴證人蘇健銘於警詢、偵查時之證述（偵字第28904號卷第
        35至40、167至173頁）。
      ⑵證人楊文嘉於警詢、偵查中之證述（偵字第28904號卷第
        55至60、185至191頁）。
    ⒉通訊監察書（監聽電話：0000000000號，偵字第28903號卷
      第73至76、79至82頁）。
    ⒊通訊監察譯文部分：
      ⑴附表二編號1至2販賣甲基安非他命予蘇健銘之通訊監察
        譯文（偵字第28904號卷第15頁）。
      ⑵附表二編號3至5販賣甲基安非他命予楊文嘉之通訊監察
        譯文（偵字第28904號卷第65頁）。
    ⒋原審法院107年聲搜字第1356號搜索票、新北市政府警察局
      海山分局搜索扣押筆錄及扣押物品目錄表（偵字第28904
      號卷第69、71至79頁）。
    ⒌扣案SAMSUNG廠牌行動電話1支（含門號0000000000號SIM卡
      1張）。  
  ㈢被告林梃堯、郭子銘有上述販賣第二級毒品甲基安非他命犯
    行，已經本院認定如上，按甲基安非他命分別為政府嚴格查
    緝之第二級毒品，禁止市場流通，販賣毒品係違法行為，非
    可公然為之，且有其獨特之販售通路及管道，復無公定價格
    ，容易增減分裝之份量，而每次買賣之價量，可能隨時依雙
    方關係深淺、資力、需求量及對行情之認知、來源是否充裕
    、查緝鬆嚴、購買者被查獲時供述購買對象之可能風險評估
    等，而異其標準，非可一概而論。而販賣毒品罪係重罪，設
    若無利可圖，衡情當無甘冒被取締判處重刑危險而為之理，
    準此，被告林梃堯、郭子銘反覆與他人進行毒品交易，顯係
    有利可圖，且被告林梃堯於本院供承：本件2次販賣毒品，
    每次大概賺新臺幣（下同）1,000元左右等語（本院卷第403
    頁），又被告郭子銘於偵查中檢察官聲請法院羈押訊問時亦
    承稱：本件販賣毒品，編號1至4每次大約賺1,000元（編號2
    尚未取得價金），編號5約賺2,000元等語（原審聲羈字第35
    8號卷第17至22頁），是其2人自白販賣毒品，應為事實，可
    以採信，其2人上開各次販賣第二級毒品犯行，均係基於營
    利意圖而為，亦堪認定。    ⒉
  ㈣綜上，本件事證已臻明確，被告林梃堯、郭子銘前開自白核
    與事實相符，堪以採信，其2人以上犯行，均堪認定。
三、論罪及刑罰加重減輕之事由：
  ㈠按行為後法律有變更者，適用行為時之法律。但行為後之法
    律有利於行為人者，適用最有利於行為人之法律，刑法第2
    條第1項定有明文。本件被告行為後，毒品危害防制條例第4
    條第2項、第17條第2項規定業經修正，並經總統於109年1月
    15日公布，於同年7月15日施行，修正前毒品危害防制條例
    第4條第2項規定「製造、運輸、販賣第二級毒品者，處無期
    徒刑或七年以上有期徒刑，得併科新臺幣一千萬元以下罰金
    」，修正後則規定「製造、運輸、販賣第二級毒品者，處無
    期徒刑或十年以上有期徒刑，得併科新臺幣一千五百萬元以
    下罰金」，經比較新舊法結果，修正後毒品危害防制條例第
    4條第2項規定雖未更動販賣第二級毒品罪之構成要件及得科
    處之法定刑種，然已將有期徒刑、罰金刑提高，應以修正前
    毒品危害防制條例第4條第2項規定對被告較為有利；而修正
    前毒品危害防制條例第17條第2項規定「犯第四條至第八條
    之罪於偵查及審判中均自白者，減輕其刑」，修正後則規定
    「犯第四條至第八條之罪於偵查及歷次審判中均自白者，減
    輕其刑」，經比較新舊法結果，修正後毒品危害防制條例第
    17條第2項規定犯販賣第二級毒品罪者，須於偵查及「歷次
    」審判中均自白，方得依該條規定減輕其刑，相較於修正前
    係規定除偵查中自白外，僅須於審判中曾經自白即可減刑，
    自以修正前毒品危害防制條例第17條第2項規定對被告較為
    有利。是依刑法第2條第1項前段規定，本件應適用被告行為
    時即修正前毒品危害防制條例第4條第2項、第17條第2項之
    規定。
  ㈡按甲基安非他命屬於毒品危害防制條例第2條第2項第2款所規
    定之第二級毒品。核被告林梃堯所為，均係犯修正前毒品危
    害防制條例第4條第2項之販賣第二級毒品罪（2罪），被告
    郭子銘所為，均係犯修正前毒品危害防制條例第4條第2項之
    販賣第二級毒品罪（5罪）。被告2人於販賣前持有甲基安非
    他命之低度行為，各為販賣甲基安非他命之高度行為所吸收
    ，不另論罪。
  ㈢被告林梃堯所犯上開2罪，犯意各別，行為互殊，應予分論併
    罰。又被告郭子銘所犯上開5罪，亦犯意各別，行為互殊，
    應予分論併罰。
  ㈣累犯加重部分： 
    查被告林梃堯前因施用毒品案件，經原審法院以103年度審
    簡字第1429號判決判處有期徒刑6月確定，自106年8月21日
    起入監執行，而於同年11月22日易科罰金執行完畢出監等情
    ，有本院被告前案紀錄表在卷足憑，其於有期徒刑執行完畢
    後，5年以內故意再犯本件上開有期徒刑以上之2罪，均合於
    累犯規定。108年2月22日公布之司法院釋字第775號解釋認
    ：刑法第47條第1項累犯規定，不分情節一律加重最低本刑
    ，不符憲法罪刑相當原則，抵觸憲法第23條比例原則，應自
    解釋公布日起2年內修正之；於修正前，法院就個案應依解
    釋意旨，裁量是否加重最低本刑。亦即法院仍得斟酌個案情
    形裁量是否加重最低本刑，並未完全排除累犯規定之適用。
    本院審酌被告林梃堯已有前述前科，並曾經入監執行，於執
    行完畢後不及1年，又再犯本案上開2罪，且本案為同與毒品
    相關，危害程度更大之販賣毒品罪，顯見其對刑罰之反應力
    薄弱，惡性非輕，且依其情節，亦無加重最低本刑後過苛之
    情形，故除法定本刑無期徒刑部分依法不得加重外，餘皆依
    刑法第47條第1項累犯規定加重其刑。 
  ㈤修正前毒品危害防制條例第17條第2項減輕其刑部分：
    ⒈被告林梃堯於偵查及本院審理時，對附表一編號1至2所示
      販賣第二級毒品犯行均自白犯罪，業如前述，均應依修正
      前毒品危害防制條例第17條第2項規定減輕其刑，並依法
      先加後減之。
    ⒉被告郭子銘於偵查、原審及本院審理中，對附表二編號1至
      5所示販賣第二級毒品犯行均坦承犯罪，亦如前述，均應
      依修正前毒品危害防制條例第17條第2項規定減輕其刑。
  ㈥刑法第59條於94年2月2日修正公布，將原規定「犯罪之情狀
    可憫恕者，得酌量減輕其刑」修正為「犯罪之情狀顯可憫恕
    ，認科以最低度刑仍嫌過重者，得酌量減輕其刑」。其修正
    理由第1點表明「現行第59條在實務上多從寬適用。為防止
    酌減其刑之濫用，自應嚴定其適用之條件，以免法定刑形同
    虛設，破壞罪刑法定之原則」，足見立法者透過修法以規制
    法院從嚴適用刑法第59條之立法目的。本於權力分立及司法
    節制，裁判者自不宜無視該立法意旨，而於個案恣意以該條
    寬減被告應負刑責，俾維法律安定與尊嚴。是以刑法第59條
    所規定「犯罪情狀顯可憫恕，認科最低度刑仍嫌過重者，得
    酌量減輕其刑」，此雖為法院依法得行使裁量之事項，然並
    非漫無限制，必須犯罪另有特殊之原因、環境與情狀，在客
    觀上足以引起一般之同情，認為即予宣告法定低度刑期，猶
    嫌過重者，始有其適用。至行為人犯罪之動機、目的、犯罪
    之手段、犯罪後所生之損害、犯罪後之態度等，僅屬得於法
    定刑內審酌量刑之事項，非酌量減輕之理由（最高法院28年
    上字第1064號、45年台上字第1165號、51年台上字第899號
    判例意旨參照）。查被告郭子銘販賣毒品之目的乃在圖一己
    私利，且其行為助長他人施用毒品惡習，危害社會治安，況
    其上開犯行，業均依修正前毒品危害防制條例第17條第2項
    規定減輕其刑，已無科處最輕刑度猶嫌過重，在客觀上足以
    引起一般人同情之情形，是以，難認有何顯可憫恕之處，其
    上訴請求依刑法第59條規定減輕其刑，尚無可採，併此說明
    。
四、撤銷改判之理由、科刑及沒收（被告林梃堯部分）：
  ㈠原審認被告林梃堯如附表一編號1、2所示之販賣第二級毒品
    犯行事證明確，予以論罪科刑，固非無見。惟查，被告林梃
    堯於本院審理時已坦承犯罪，且其曾於偵查中自白犯行，業
    如前述，符合修正前毒品危害防制條例第17條第2項於偵查
    及審判中均自白者減輕其刑之規定，應依上開規定減輕其刑
    ，原審未及審酌上情，尚有未洽，被告上訴林梃堯指摘及此
    ，應屬有據，是以原判決此部分既有上開可議，應由本院予
    以撤銷改判。
  ㈡爰審酌被告林梃堯明知毒品甲基安非他命危害社會治安與國
    人身心健康至鉅，為國法所厲禁，猶為一己私利而為本案販
    賣毒品犯行，戕害他人健康，守法觀念欠缺，應予非難，衡
    酌被告林梃堯之素行、犯罪動機、目的、手段、販賣毒品之
    數量、金額，販賣對象為同一人，及其於警詢時自陳教育程
    度為高中肄業（偵字第28903號卷第7頁），暨其犯罪後態度
    等一切情狀，分別量處如主文第2項所示之刑。復衡酌被告
    林梃堯之犯罪情節及所反應出之人格特性，以及其所犯上開
    2罪行為態樣、手段、動機類似，犯罪時間亦相近，其責任
    非難重複之程度，權衡行為人之責任與整體刑法目的及相關
    刑事政策，定其應執行刑如主文第2項所示，
  ㈢沒收部分：
    ⒈被告林梃堯為附表一編號1、2所示犯行之犯罪所得各8,000
      元，並未扣案，且無宣告沒收有過苛之虞、欠缺刑法上重
      要性、犯罪所得價值低微，或為維持受宣告人生活條件之
      必要者等情形，應依刑法第38條之1第1項前段、第3項規
      定宣告沒收，於全部或一部不能沒收或不宜執行沒收時，
      追徵其價額。
    ⒉扣案之行動電話1支（含門號0000000000號SIM卡1張），係
      供被告林梃堯犯附表一編號1、2所示犯行聯繫使用，業經
      被告認定如前，為供犯販賣第二級毒品罪所用之物，應依
      毒品危害防制條例第19條第1項規定宣告沒收。
    ⒊另扣案之甲基安非他命2包（驗餘淨重69.6256公克）、電
      子磅秤3台、夾鏈袋9批、監視器主機1台、鏡頭4個、螢幕
      1台、吸食器1組，固係被告林梃堯所有之物，然依卷附事
      證，均無從認與本案販賣毒品犯行相關。且上開其中甲基
      安非他命2包、電子磅秤3台、夾鏈袋9批、吸食器1組，業
      經另案即原審法院108年度審訴字第523號判決宣告沒收（
      或沒收銷燬，嗣經本院108年度上訴字第2629號判決駁回
      上訴確定），爰不於本案宣告沒收，附此敘明。   
五、上訴駁回之理由（被告郭子銘部分）：
    原審同上認定，以被告郭子銘犯如附表二編號1至5所示販賣
    第二級毒品犯行，犯罪事證均明確。
  ㈠適用修正前毒品危害防制條例第4條第2項、第17條第2項、毒
    品危害防制條例第19條第1項、刑法第11條、第51條第5款、
    38條之1第1項前段、第3項等規定，並說明被告郭子銘並無
    供出毒品來源因而查獲其他正犯或共犯之應減免其刑情形，
    審酌其明知第二級毒品甲基安非他命足以戕害人之身體健康
    ，竟仍為圖己利，漠視法令禁制，販賣第二級毒品，其法紀
    觀念薄弱，助長施用毒品惡習，造成人民生命健康受損之成
    癮性及危險性，非惟戕害國人身心健康，亦危害社會治安，
    兼衡被告郭子銘國中畢業之智識程度、犯罪後坦承犯行、犯
    後態度、犯罪動機、目的、手段、情節、販賣毒品之次數、
    數量、金額及對象有2人等一切情狀，分別量處如附表二編
    號1至5主文欄所示之刑，並定應執行刑有期徒刑5年6月。
  ㈡就沒收部分說明：
    ⒈犯罪所得部分：
      被告郭子銘為附表二編號1、3、4、5所示犯行之犯罪所得
      （分別為4,000元、2,500元、2,500 元、5,000元），並
      未扣案，應依刑法第38條之1第1項前段、第3項規定宣告
      沒收，於全部或一部不能沒收或不宜執行沒收時，追徵其
      價額。至附表二編號2部分，因未實際取得犯罪所得，故
      無庸就毒品價金部分諭知沒收。
  ⒉⒉犯罪所用之物部分：
      扣案之SAMSUNG廠牌行動電話1支（含門號0000000000號SI
      M卡1張），為供被告郭子銘上開販賣第二級毒品甲基安非
      他命犯行所用之物，應依毒品危害防制條例第19條第1項
      規定宣告沒收。    ⒊
  ㈢經核原判決認事用法，並無違誤，且所為量刑已就刑法第57
    條規定事項詳為審酌，亦稱妥適，既未逾越法定刑度，亦無
    濫用自由裁量之權限。又被告郭子銘行為後，毒品危害防制
    條例第4條第2項、第17條第2項規定業經修正，原判決雖未
    及為新舊法之比較，然適用結果並無不同，仍應予以維持。
  ㈣被告郭子銘上訴意旨略以：原判決認定其因本案販賣毒品所
    得之利益有誤，因其實際獲得毒品價差之利益為5,000元，
    非如原判決所認獲有14,000元之利益。且其有指認上游林梃
    堯，使檢察官得以對林梃堯起訴，足見其確有悔意，且其配
    合檢警及院方查緝販毒之態度，可予審酌而依刑法第59條規
    定減輕其刑，從輕量刑等語。惟查：⑴被告郭子銘犯如附表
    二編號1、3、4、5所示之罪，已分別取得販毒價金4,000元
    、2,500元、2,500元、5,000元之事實，業經本院認定如前
    ，上開4次販毒所得合計14,000元，均屬犯罪所得，且應沒
    收之犯罪所得本無須扣除成本，原審因予宣告沒收，洵無違
    誤，被告郭子銘上訴指：其實際獲得毒品價差之利益為5,00
    0元，原判決認定有誤云云，顯非可採；⑵被告郭子銘犯販賣
    第二級毒品罪共5罪，均已依修正前毒品危害防制條例第17
    條第2項規定減輕其刑，已無何情輕法重、顯可憫恕之情，
    業如前述。即使被告郭子銘於警詢、偵查及原審審理時有指
    證同案被告林梃堯販毒之事實，但此僅係關於其犯後態度之
    科刑審酌事項，仍無在客觀上足以引起一般同情之情形，自
    無刑法第59條之適用，其上訴指摘原判決未依刑法第59條酌
    減其刑不當云云，要不足取；⑶按刑之量定，為求個案裁判
    之妥當性，法律賦予法院裁量之權，量刑輕重，屬為裁判之
    事實審法院得依職權自由裁量之事項，苟其量刑已以行為人
    之責任為基礎，並審酌刑法第57條各款所列情狀，在法定刑
    度內，酌量科刑，如無偏執一端，致明顯失出失入情形，即
    不得遽指為違法。本件原審於量刑時，已依上揭規定，審酌
    被告郭子銘上述情狀，並斟酌其販賣毒品之次數、數量、金
    額、對象有2人、犯罪後坦承犯行、犯後態度等情，分別量
    處有期徒刑3年6月（1罪）、3年8月（3罪）、3年10月（1罪
    ）。而被告郭子銘所犯上開5罪，經依前揭減刑後，最低法
    定刑各為有期徒刑3年6月，原審所為量刑或係最低法定刑，
    或僅略高於最低法定刑，已經從輕，所酌定之應執行有期徒
    刑5年6月，業就責任非難重覆程度、施以矯正之必要性等綜
    予整體非難評價，核屬妥適，被告郭子銘上訴請求再從輕量
    刑，亦無可採。
  ㈤綜上，被告郭子銘之上訴核無理由，應駁回其上訴。
據上論斷，應依刑事訴訟法第368條、第369條第1項前段、第364
 條、第299條第1項前段，修正前毒品危害防制條例第4條第2項
、第17條第2項，毒品危害防制條例第19條第1項，刑法第2條第1
項前段、第11條、第47條第1項、第51條第5款、第38條之1第1項
前段、第3項，判決如主文。
本案經檢察官林建良提起公訴，檢察官林黛利到庭執行職務。
中　　華　　民　　國　　109 　年　　8 　　月　　12　　日
                  刑事第七庭  審判長法　官  孫惠琳
                                    法　官  連雅婷
                                    法　官  戴嘉清
以上正本證明與原本無異。
如不服本判決，應於收受送達後20日內向本院提出上訴書狀，其
未敘述上訴之理由者並得於提起上訴後20日內向本院補提理由書
（均須按他造當事人之人數附繕本）「切勿逕送上級法院」。
                                    書記官  高建華
中　　華　　民　　國　　109 　年　　8 　　月　　12　　日
附錄：本案論罪科刑法條全文
修正前毒品危害防制條例第4條
製造、運輸、販賣第一級毒品者，處死刑或無期徒刑；處無期徒
刑者，得併科新臺幣二千萬元以下罰金。
製造、運輸、販賣第二級毒品者，處無期徒刑或七年以上有期徒
刑，得併科新臺幣一千萬元以下罰金。
製造、運輸、販賣第三級毒品者，處七年以上有期徒刑，得併科
新臺幣七百萬元以下罰金。
製造、運輸、販賣第四級毒品者，處五年以上十二年以下有期徒
刑，得併科新臺幣三百萬元以下罰金。
製造、運輸、販賣專供製造或施用毒品之器具者，處一年以上七
年以下有期徒刑，得併科新臺幣一百萬元以下罰金。
前五項之未遂犯罰之。

附表一：
編號 犯罪事實  原審主文 （宣告刑及沒收） 本院主文 （宣告刑及沒收）  1 林梃堯於107 年5 月5 日11時22分許，使用0000000000號行動電話與郭子銘使用之0000000000號行動電話聯繫後，於同日12時許，在林梃堯位於新北市○○區○○路0 段00巷00號5 樓住處樓下（起訴書誤載為住處內），以8,000 元（起訴書誤載為約8,000 餘元）之價格販賣甲基安非他命約17公克（即約半兩）予郭子銘，並取得上開價款。 林梃堯犯販賣第二級毒品罪，累犯，處有期徒刑捌年陸月。扣案行動電話（含門號○○○○○○○○○○號SIM 卡壹張）壹支沒收；未扣案犯罪所得新臺幣捌仟元沒收，於全部或一部不能沒收或不宜執行沒收時，追徵其價額。 林梃堯犯販賣第二級毒品罪，累犯，處有期徒刑參年拾月。扣案行動電話壹支（含門號○○○○○○○○○○號SIM 卡壹張）沒收；未扣案犯罪所得新臺幣捌仟元沒收，於全部或一部不能沒收或不宜執行沒收時，追徵其價額。  2 林梃堯於107 年5 月6 日16時14分許，使用0000000000號行動電話與郭子銘使用之0000000000號行動電話聯繫後，於同日16時45分許，在同上地點，以8,000 元（起訴書誤載為約8,000 餘元）之價格販賣甲基安非他命約17公克（即約半兩）予郭子銘，並取得上開價款。 林梃堯犯販賣第二級毒品罪，累犯，處有期徒刑捌年陸月。扣案行動電話（含門號○○○○○○○○○○號SIM 卡壹張）壹支沒收；未扣案犯罪所得新臺幣捌仟元沒收，於全部或一部不能沒收或不宜執行沒收時，追徵其價額。 林梃堯犯販賣第二級毒品罪，累犯，處有期徒刑參年拾月。扣案行動電話壹支（含門號○○○○○○○○○○號SIM 卡壹張）沒收；未扣案犯罪所得新臺幣捌仟元沒收，於全部或一部不能沒收或不宜執行沒收時，追徵其價額。 

附表二：
編號 犯罪事實  原審主文 （宣告刑及沒收） 本院主文 （宣告刑及沒收）  1 郭子銘於107 年4 月3 日6時2 分許，使用0000000000號行動電話與蘇健銘使用之0000000000號行動電話聯繫後，達成以4,000 元販賣甲基安非他命2 公克之合意，而於同日6 時20分許、同年4 月15日7 時20分許，在新北市○○區○○路00號附近，分別交付1 公克甲基安非他命予蘇健銘，並於同年5月5 日收取上開價款4,000元。 郭子銘犯販賣第二級毒品罪，處有期徒刑參年捌月。扣案SAMSUNG 廠牌行動電話（含門號○○○○○○○○○○號SIM 卡壹張）壹支沒收；未扣案犯罪所得新臺幣肆仟元沒收，於全部或一部不能沒收或不宜執行沒收時，追徵其價額。 上訴駁回。  2 郭子銘於107 年8 月5 日0時6 分許，使用0000000000號行動電話與蘇健銘使用之0000000000號行動電話聯繫後，於同日0 時20分許，在郭子銘位於新北市○○區○○路0 段00巷0 ○0 號2 樓住處樓下，以4,000 元之價格販賣甲基安非他命2 公克予蘇健銘（尚未取得價金）。 郭子銘犯販賣第二級毒品罪，處有期徒刑參年陸月。扣案SAMSUNG 廠牌行動電話（含門號○○○○○○○○○○號SIM 卡壹張）壹支沒收。 上訴駁回。  3 郭子銘於107 年5 月10日22時14分許，使用0000000000號行動電話與楊文嘉使用之0000000000號行動電話聯繫後，於同日23時40分許，在新北市○○區○○路00號統一便利超商前，以2,500 元之價格販賣甲基安非他命2公克予楊文嘉，並取得上開價款。  郭子銘犯販賣第二級毒品罪，處有期徒刑參年捌月。扣案SAMSUNG 廠牌行動電話（含門號○○○○○○○○○○號SIM 卡壹張）壹支沒收；未扣案犯罪所得新臺幣貳仟伍佰元沒收，於全部或一部不能沒收或不宜執行沒收時，追徵其價額。 上訴駁回。  4 郭子銘於107 年5 月14日21時52分許，使用0000000000號行動電話與楊文嘉使用之0000000000號行動電話聯繫後，於同日22時35分許，在同上地點，以2,500 元之價格販賣甲基安非他命2 公克予楊文嘉，並取得上開價款。 郭子銘犯販賣第二級毒品罪，處有期徒刑參年捌月。扣案SAMSUNG 廠牌行動電話（含門號○○○○○○○○○○號SIM 卡壹張）壹支沒收；未扣案犯罪所得新臺幣貳仟伍佰元沒收，於全部或一部不能沒收或不宜執行沒收時，追徵其價額。 上訴駁回。  5 郭子銘於107 年7 月26日22時14分許，使用0000000000號行動電話與楊文嘉使用之0000000000號行動電話聯繫後，於同日22時55分許，在新北市三重區中正南路上全家便利超商前，以5,000 元之價格販賣甲基安非他命4公克予楊文嘉，並於同年8月1 日收取上開價款5,000元。 郭子銘犯販賣第二級毒品罪，處有期徒刑參年拾月。扣案SAMSUNG 廠牌行動電話（含門號○○○○○○○○○○號SIM 卡壹張）壹支沒收；未扣案犯罪所得新臺幣伍仟元沒收，於全部或一部不能沒收或不宜執行沒收時，追徵其價額。 上訴駁回。